# 请问尽职调查的重点在哪？和年审审计的区别在哪？？

提问人：考证敢死队 时间：2010-03-15 08:17:59
如题！！

回答人：chenyiwei
你可以到ishare.esnai.com搜索一下“尽职调查”，类似资料有很多，对于了解尽职调查到基本知识和关注要点等可以有不小的帮助。